# 公司本年新设立子公司，合并所有者权益变动表年初数如何处理

提问人：cncrchm 时间：2012-04-12 10:24:48
本公司今年 2 月份新设立一个子公司，根据财政部关于印发《关于执行〈企业会计制度〉和相关会计准则有关问题解答(二)》的通知的规定，因年初不存在子公司，无需编制合并报表，资产负债表年初数不应纳入合并范围，年末纳入；利润表和现金流量表自股权购买日后到年末的一段纳入合并范围，那么合并的所有者权益变动表应如何填写，和资产负债表一样只填列期末数吗？ 附注的年初数采用母公司单户报表的年初数，本年增加数为母公司的本年增加数+子公司的本年增加数，这样附注可以吗？是否会和报表有冲突？
多谢大家帮忙

回答人：chenyiwei
回复 cncrchm 的帖子
首先要指出：执行新准则的企业不应同时执行财会[2003]10号等原制度下的问题解答。但这一点对本帖讨论的问题不产生影响。
对于年初无子公司，年内新设子公司，因而需要编制合并报表的情形，一般处理方式为：合并资产负债表和合并利润表无上年比较数据，合并股东权益变动表的年初数可以采用母公司个别资产负债表中的年初数。你的做法在实务中也是比较普遍的做法。